【裁判字號】    98,簡上,675
【裁判日期】    980915
【裁判案由】    侵占
【裁判全文】
臺灣臺中地方法院刑事判決             98年度簡上字第675號
上  訴  人  臺灣臺中地方法院檢察署檢察官
被      告  乙○○
上列上訴人因被告侵占案件，不服本院臺中簡易庭98年度簡字第
520 號中華民國98年6月1日第一審刑事簡易判決（檢察官起訴案
號：臺灣臺中地方法院檢察署98年度偵字第8460號），提起上訴
，本院管轄之第二審合議庭判決如下︰
    主    文
上訴駁回。
    犯罪事實及理由
一、本案經本院審理結果，認第一審簡易判決認事用法及量刑均
    無不當，應予維持，除引用第一審刑事簡易判決書（包括檢
    察官起訴書）記載之犯罪事實、證據及理由（如附件）外，
    並據被告乙○○於本院審理時坦白承認。
二、上訴意旨略以：據告訴人甲○○具狀請求上訴，謂被告雖與
    告訴人達成和解，惟告訴人迄今未收到被告分文之賠償，原
    判決遽以被告已與告訴人和解為由，僅量處有期徒刑五月，
    輕判刑責實難甘服等語，經核被告縱於原審有與告訴人達成
    調解，惟被告於偵查中矢口否認犯罪，犯後態度不佳，且迄
    未賠償告訴人，告訴人所述尚非無理由，爰依法提起上訴，
    請求撤銷原判決，量處被告較重之刑度等語。
三、核被告所為，係犯刑法第三百三十五條第一項之侵占罪。又
    按刑罰之量定，固屬法院自由裁量之職權行使，但仍應審酌
    刑法第五十七條所列各款事由及一切情狀，為酌量輕重之標
    準，並非漫無限制；量刑輕重係屬事實審法院得依職權自由
    裁量之事項，苟已斟酌刑法第五十七條各款所列情狀而未逾
    越法定刑度，不得遽指為違法；且在同一犯罪事實與情節，
    如別無其他加重或減輕之原因，下級審量定之刑，亦無過重
    或失輕之不當情形，則上級審法院對下級審法院之職權行使
    ，原則上應予尊重（最高法院七十二年臺上字第六六九六號
    、七十五年臺上字第七○三三號判例及八十五年度臺上字第
    二四四六號判決意旨參照）。次按刑法第三百三十五條第一
    項之法定刑度為「五年以下有期徒刑、拘役或科或併科一千
    元以下罰金」，且刑法第三十三條第三款規定：「有期徒刑
    ：二月以上十五年以下。但遇有加減時，得減至二月未滿，
    或加至二十年。」。原審認被告本案侵占犯行，事證明確，
    依刑事訴訟法第四百五十四條第二項詳細記載認定之犯罪事
    實、證據及應適用之法條，適用刑法第三百三十五條第一項
    、第四十七條第一項、第四十一條第一項前段及刑法施行法
    第一條之一第一項、第二項前段之規定，並審酌被告之素行
    、本案將屬於告訴人所有財物侵占入己供作清償債務之用之
    行為殊值非難、犯罪手段尚屬平和及其犯後於原審訊問時坦
    承犯行，並與告訴人達成調解，有本院九十八年度司中調字
    第一七三號調解程序筆錄、調解結果報告表在卷可稽等情，
    於法定刑度內判處被告有期徒刑五月，如易科罰金，以新臺
    幣一千元折算一日，原審認事用法並無違誤，量刑亦屬適當
    。又被告與告訴人於原審期間就民事部分在本院調解成立，
    自其因而產生與民事確定判決同一效力（民事訴訟法第四百
    十六條、第三百八十條參照）之結果言，告訴人勿庸另對被
    告提起民事訴訟而為請求，顯已節省告訴人於民事訴訟過程
    中可能耗費之勞力、時間乃至費用，原審就此部分於量刑時
    顯已詳加審酌。至被告與告訴人前揭調解成立並原審判決後
    ，被告嗣未依調解條件履行乙節，核屬將來民事強制執行問
    題，原審量刑時就此部分縱未審究，尚難遽謂原審量刑即有
    違法失當之處，是檢察官以原審量刑過輕為由，而提起本件
    上訴，為無理由，應予駁回。
據上論斷，應依刑事訴訟法第四百五十五條之一第一項、第三項
、第三百七十三條、第三百六十八條，判決如主文。
中    華    民    國    98    年    9     月    15    日
                刑事第十四庭  審判長法  官  陳得利
                                    法  官  黃裕仁
                                    法  官  何世全
以上正本證明與原本無異。
不得上訴。
                                    書記官  陳建分
中    華    民    國    98    年    9     月    15    日


司法院資訊處製作；財團法人民間司法改革基金會備份。
